臺灣臺中地方法院刑事判決
111年度侵訴字第53號
公  訴  人  臺灣臺中地方檢察署檢察官
被      告  廖祐新



選任辯護人  蔡梓詮律師（法扶律師）
上列被告因妨害性自主罪案件，經檢察官提起公訴（110年度偵
字第27111號），本院判決如下：
    主  文
乙○○無罪。
    理  由
一、公訴意旨略以：被告乙○○於民國110年4月初認識告訴人即代
    號AB000-A110304（真實姓名年籍詳對照表，下稱甲女），
    被告乙○○亦為告訴人甲女之男友之前同事，於110年6月23日
    ，因甲女為了解其男友之債務問題，而與被告乙○○聯絡，並
    相約於同日下午碰面，由被告乙○○駕駛車牌號碼00-0000號
    自小客車前往清水區附近搭載告訴人甲女，被告乙○○於同日
    下午6時許，開車搭載告訴人甲女前往臺中市大肚區之興和
    路之華倫汽車旅館，進入華倫汽車旅館後，被告乙○○竟基於
    妨害性自主之犯意，違反告訴人甲女之意願，將原本坐在旅
    館房間內床旁邊之椅子上之告訴人甲女熊抱至床上，並以跪
    姿以膝蓋壓住告訴人甲女之膝蓋處，以手握告訴人甲女之右
    手(同年月22日告訴人甲女右手甫手術)，無視告訴人甲女之
    反抗掙扎並說不要、手很痛等語，被告乙○○將告訴人甲女之
    上半身衣服上掀露出胸部，將告訴人甲女之褲子、內褲脫掉
    ，並以嘴親告訴人甲女胸部、用手摸告訴人甲女胸部，以其
    生殖器插入告訴人甲女陰道之方式，而對告訴人甲女為強制
    性交行為得逞。約15分鐘至20分鐘後，在同一地點，被告乙
    ○○再接續前揭之犯意，違反告訴人甲女之意願，以嘴親告訴
    人甲女胸部、用手摸告訴人甲女胸部，以其生殖器插入告訴
    人甲女陰道之方式，而對告訴人甲女為強制性交之行為得逞
    。因認被告乙○○涉有刑法第221條第1項之強制性交罪嫌。
二、按性侵害犯罪防治法所稱性侵害犯罪，係指觸犯刑法第221 
    條至第227 條、第228 條、第229 條、第332 條第2 項第2 
    款、第334 條第2 項第2 款、第348 條第2 項第1 款及其特
    別法之罪；又因職務或業務知悉或持有性侵害被害人姓名、
    出生年月日、住居所及其他足資識別其身分之資料者，除法
    律另有規定外，應予保密。警察人員必要時應採取保護被害
    人之安全措施。行政機關、司法機關及軍法機關所製作必須
    公示之文書，不得揭露被害人之姓名、出生年月日、住居所
    及其他足資識別被害人身分之資訊，性侵害犯罪防治法第2 
    條第1 項、第12條定有明文。查本案告訴人甲女為性侵害犯
    罪之被害人，依前揭規定，本判決關於告訴人甲女之記載，
    自不予揭露足以辨識其身分之資訊，合先敘明。
三、次按犯罪事實應依證據認定之，無證據不得認定犯罪事實；
    又不能證明被告犯罪，應諭知無罪之判決，刑事訴訟法第15
    4 條第2 項、第301 條第1 項分別定有明文。又按刑事訴訟
    法第161 條已於91年2 月8 日修正公布，修正後同條第1 項
    規定：檢察官就被告犯罪事實，應負舉證責任，並指出證明
    之方法。因此，檢察官對於起訴之犯罪事實，應負提出證據
    及說服之實質舉證責任。倘其所提出之證據，不足為被告有
    罪之積極證明，或其闡明之證明方法，無從說服法官以形成
    被告有罪之心證，基於無罪推定之原則，自應為被告無罪判
    決之諭知（最高法院92年度台上字第128 號判決意旨亦可參
    照）。另告訴人之告訴，係以使被告受刑事追訴為目的，是
    其陳述是否與事實相符，仍應調查其他證據以資審認，告訴
    人之陳述如無瑕疵，且就其他方面調查又與事實相符，固足
    採為科刑之基礎，倘其陳述尚有瑕疵，則在未究明前，自不
    得遽採為論罪科刑之根據（最高法院52年台上字第1300號、
    61年台上字第3099號判決參照）。再性侵害犯罪態樣複雜多
    端，且通常具有高度隱密性，若案發當時僅有被告與被害人
    2人在場，事後常有各執一詞，而有難辨真偽之情形。事實
    審法院為發現真實，以維護被告之正當利益，對於被害人之
    陳述是否可信，自應詳加調查，除應就卷內相關證據資料細
    心剖析勾稽，以究明被害人之陳述是否合於情理以外，尤應
    調查其他相關佐證，以查明其陳述是否確與事實相符。亦即
    被害人之陳述，不得作為有罪判決之唯一證據，仍須有補強
    證據以保障其憑信性，證明確與事實相符，始得採為被告論
    罪科刑之基礎，不能單憑被害人片面之陳述，遽對被告論罪
    科刑（最高法院102年度台上字第299號、105年度台上字第1
    331號判決意旨參照）。是性侵害案件之被害人就被害經過
    之陳述，除須無瑕疵可指，且須就其他方面調查與事實相符
    ，亦即仍應調查其他補強證據以擔保其指證、陳述確有相當
    之真實性，而為通常一般人均不致有所懷疑者，始得採為論
    罪科刑之依據，非謂被害人已踐行人證之調查程序，即得恝
    置其他補強證據不論，逕以其指證、陳述作為有罪判決之唯
    一證據（最高法院95年度台上字第6017號判決同此意旨參照
    ）。
四、公訴意旨認被告乙○○涉有刑法第221條第1項之強制性交罪嫌
    ，無非係以證人即告訴人甲女之證述，及告訴人所繪製之現
    場位置圖、車輛詳細資料報表（牌照號碼Q9-3493號、車主
    乙○○）、扣押物品清單、內政部警政署刑事警察局鑑定書、
    童綜合醫療社團法人童綜合醫院受理疑似性侵害事件驗傷診
    斷書、童綜合醫療社團法人童綜合醫院函（含告訴人病歷資
    料）各1份、蒐證照片20張，為其論據。
五、訊據被告乙○○固坦承有於上開時間、地點，與告訴人發生性
    交行為之事實，惟堅決否認有何強制性交之犯行，辯稱：伊
    與告訴人發生2次性行為，都有經過告訴人的同意，伊於案
    發前就對告訴人有好感，也有跟告訴人說，告訴人也知道等
    語（見本院卷第45頁）。
 六、經查：　　
（一）被告與告訴人之男友前為同事關係，告訴人為了解其男友
      之債務問題，主動與被告聯繫碰面，被告並於110年6月23
      日下午某時許，駕駛車牌號碼00-0000號自小客車，前往
      清水區附近搭載告訴人，渠等於同日下午6時18分許，一
      同前往華倫汽車旅館208號房後，被告有於該房內，以其
      陰莖插入告訴人陰道抽動之方式，對告訴人為性交行為合
      計2次，被告2次與告訴人性交行為之時間，間隔約為15分
      鐘至20分鐘等情，為被告所不否認，並經證人甲女於警詢
      、偵查及本院審理時證述屬實（見110年度偵字第27111號
      偵卷第25頁至第29頁、第87頁至第92頁、本院卷第96頁至
      第124頁），且有告訴人繪製之現場位置圖、車牌號碼00-
      0000號自小客車車輛詳細資料報表、內政部警政署刑事警
      察局110年8月10日刑生字第1100069123號鑑定書、性侵害
      犯罪事件通報表、童綜合醫療社團法人童綜合醫院受理疑
      似性侵害事件驗傷診斷書、111年7月6日職務報告暨所附
      華倫汽車旅館帳單明細表、旅客資料輸入、住房作業各1
      份、華倫汽車旅館現場照片10張（見110年度偵字第27111
      號偵卷第41頁至第45頁、第59頁至第61頁、第79頁至第81
      頁、110年度偵字第27111號偵查不公開卷第5頁至第8頁、
      第15頁至第19頁、本院卷第79頁至第85頁）在卷可稽，是
      上開事實，應堪認定。
（二）證人甲女於警詢、偵查及本院審理時，固均指證被告係違
      反其意願對其為強制性交行為等語，惟此部分事實迭據被
      告於警詢、偵查、本院準備程序及審理時所否認，並辯解
      如前，雙方對此乃各執一詞。是以，證人甲女所為不利於
      被告之指證，仍須有補強證據以保障其憑信性，證明確與
      事實相符。而證人甲女於警詢時證述：伊與被告進入房間
      後，伊坐在椅子上，被告開始靠過來，說一些捨不得伊、
      伊好漂亮等讓伊覺得不舒服的話，且對伊毛手毛腳，之後
      被告把伊從後面熊抱去床上，過程中他已經勃起了，也把
      褲子脫下，一直要把伊的褲子拉下來，伊當時有反抗，有
      把內褲拉上來，腳也夾緊，但當時被告很刻意用伊剛開完
      刀的手指，直到伊沒力氣反抗時，被告的陰莖就從後面往
      伊的陰道進來，直到射精，才沒一下，被告第2次勃起，
      又把伊強押到床上，因為那時候伊的手很痛，已經無力反
      抗了，第2次他也性侵得逞等語（見110年度偵字第27111
      號偵卷第27頁）；於偵查中證述：伊與被告到汽車旅館後
      ，被告一開始先貶低伊男友，說伊很好，太晚認識伊，然
      後手就一直摸伊，伊跟被告說不要這樣，伊當時坐在沙發
      上，被告坐在床上，突然脫褲子，就正面熊抱伊，把伊往
      後仰到床上去，伊的身體壓在被告上面後，被告很快就翻
      轉壓住伊的手，一直脫伊的衣服、褲子，開始用他的生殖
      器頂伊的私密處，伊有掙扎說不要，伊說伊的手很痛，他
      一直出力握住伊的右手，伊知道力不如他，沒有做非常激
      烈的反抗，就讓他性侵得逞，被告做2回合，2次間隔約15
      到20分鐘，被告第1次用陰莖插入伊陰道時，當時伊是面
      對被告的，第2次被告對伊性侵時，伊沒有特別反抗，因
      為第1次已經被他性侵了，伊是痴呆狀態，手部也很痛，
      精神狀況不是很好，被告第1次和第2次對伊性侵時，都有
      用嘴巴吸伊的胸部及用手摸伊的胸部等語（見110年度偵
      字第27111號偵卷第88頁至第91頁）；於本院審理時到庭
      證述：一到汽車旅館後，被告先跟伊稍微聊一下，伊就坐
      在沙發上發呆，被告跟伊說男友怎樣不好，10幾分鐘後，
      被告的手就開始一直摸伊，摸伊的臉、腳，可以露出來的
      四肢範圍，被告就開始摸，之後被告就開始脫衣服，把伊
      從正面熊抱到床上，當時伊人在被告身體上面，被告翻身
      後，換他壓在伊身上，把伊的衣服脫掉，想要得逞，伊有
      跟他說不要，但因為伊的手很痛，沒有過多掙扎，被告就
      將伊壓在他的身體下面，把他的陰莖插入伊的陰道內，被
      告應該也有親伊，但伊不給他親臉，結束之後，伊躺在床
      上發呆，過了差不多半小時，被告又再來第2次，也有將
      他的陰莖插入伊的陰道內，因為第1次被他得逞，伊想說
      掙扎也沒用，第2次伊就沒有掙扎了等語（見本院卷第101
      頁至第106頁、第113頁至第114頁），經核證人甲女歷次
      證述內容，證人甲女固均證述被告有以其陰莖插入其陰道
      之方式，對其強制性交2次，惟證人甲女於警詢時證述被
      告係從後面以陰莖插入其陰道，且未提及有親吻、撫摸其
      胸部之事實，然於偵查中改證稱被告第1次以陰莖插入其
      陰道時，其係面對被告的，且提及被告有以嘴吸其胸部及
      用手摸其胸部之事實，於本院審理時復證稱其係被壓在被
      告身體下方，被告將陰莖插入其陰道內，且未提及被告有
      親吻、撫摸其胸部之事實，則被告第1次與證人甲女為性
      交行為時究係如何為之、被告有無親吻或撫摸證人甲女之
      胸部，證人甲女前揭證述多所矛盾，已有瑕疵，是否可採
      ，尚非無疑。
（三）證人甲女於警詢、偵查及本院審理時，固一再證稱：伊手
      指前1天剛開完刀，止痛藥效一過就會非常痛，被告一直
      刻意壓伊剛開完刀的手指，伊也掙扎不過，伊有口頭跟被
      告說不要等語（見110年度偵字第27111號偵卷第27頁、第
      87頁至第89頁、本院卷第97頁、第104頁），而指證其係
      遭被告強制性交等語。查證人甲女固有於案發前1日之110
      年6月22日，因右食指末端皮膚潰瘍而接受清創縫合手術
      乙節，為被告所不否認，且有童綜合醫療社團法人童綜合
      醫院111年1月17日童醫字第1110000096號函暨所附證人甲
      女病歷資料1份（見110年度偵字第27111號偵卷第107頁至
      第116頁）在卷可查，然被告於案發前對證人甲女已有好
      感，且證人甲女前往華倫汽車旅館之前，亦已知悉上情，
　　　業據被告陳稱在卷（見本院卷第45頁），並經證人甲女證
      述屬實（見本院卷第121頁至第122頁），堪認被告於警詢
      、本院準備程序時供稱：伊知道甲女的手受傷，保護她都
      來不及了，伊不會去增加她的痛苦，會盡可能保護她的手
      等語（見110年度偵字第27111號偵卷第20頁、本院卷第45
      頁），尚非不可採信。又被告與證人甲女係一同討論並決
      定前往汽車旅館乙節，為被告供稱在卷（見本院卷第45頁
      ），並經證人甲女於本院審理時證稱：因為被告一直聊，
      聊到下午4點多時，被告說很累了要不要去汽車旅館休息
      ，吃他媽媽早上摘的李子，伊就說好等語（見本院卷第10
      0頁）屬實；參以證人甲女於本院審理時證稱：伊當天中
      午出門前有吃止痛藥，出門時沒有帶藥，只帶1個小包包
      就出門了，伊預計下一次吃藥時間為晚餐過後等語（見本
      院卷第119頁），則證人甲女前往汽車旅館前，既已知悉
      被告有意與其交往，且其用藥時間為晚餐過後，倘證人甲
      女對被告無任何好感，又豈會在接近用藥時間之同日下午
      6時18分許，一同前往華倫汽車旅館208號房休息？
　　　益見證人甲女前揭證述被告係違反其意願，對其為強制性
      交行為等語，實屬可疑。
（四）再者，被告與證人甲女於110年6月23日下午6時18分許，
      一同前往華倫汽車旅館208號房入住休息，經櫃臺人員電
      話詢問是否加時後，渠等於同日晚間9時11分退房離開乙
      情，為被告所不否認（見本院卷第128頁），並經證人甲
      女於本院審理時證述屬實（見本院卷第107頁），且有111
      年7月6日職務報告暨所附華倫汽車旅館帳單明細表、旅客
      資料輸入、住房作業各1份（見本院卷第79頁至第85頁）
      在卷可稽。而證人甲女於本院審理時證稱：被告與伊發生
　　　第1次性交行為後，被告有去浴室沖澡，伊與被告發生第2
      次性交行為後，被告有去洗水果，伊有吃水果等語（見本
      院卷第122頁至第123頁），與被告於本院審理時之供述相
      符一致（見本院卷第128頁），倘證人甲女係遭被告強制
      性交，何以未趁被告在第1次性交行為後，前往浴室沖澡
      時，大聲呼救、報警或尋求旅館人員協助，甚或儘速離去
      現場，反在該房間內休憩，而與常情相悖。況證人甲女於
      華倫汽車旅館房內時，亦可自由使用手機乙節，為被告供
      稱在卷（見本院卷第128頁），核與證人甲女於本院審理
      時證稱：伊在汽車旅館時，手機有開機，伊可以使用伊的
      手機等語（見本院卷第120頁至第121頁），果證人甲女確
      遭被告為強制性交行為，理應撥打電話、傳遞訊息告知親
      友，甚或報警處理，以尋求協助為是，又豈會與被告在房
      內食用水果，甚而待至櫃臺人員詢問是否加時後，渠等始
      退房離去？堪認被告於上開時間、地點，與證人甲女所為
      之2次性交行為，均係經證人甲女之同意，且未違反證人
      甲女之意願乙節，實可認定。此外，遍尋卷內相關證據，
      亦未見有何可佐證被告確有違反證人甲女之意願，而對證
      人甲女強制性交之事證，尚難單憑證人甲女前揭有瑕疵之
      證詞，即遽認被告有於上揭時間、地點，違反證人甲女之
      意願，對證人甲女強制性交，而逕以刑法強制性交罪相繩
      。
七、綜上所述，檢察官所舉上開證據，未能證明被告有於上開時
    間、地點，違反告訴人甲女之意願，對告訴人甲女強制性交
    行為之情，是檢察官提出之證據，或其指出證明之方法，未
    能使本院之心證達到確信其為真實之程度，應認舉證尚有不
    足，自難據以為被告不利之認定，依首開說明，即應為被告
    無罪之諭知。
據上論斷，應依刑事訴訟法第301 條第1項，判決如主文。
本案經檢察官尤開民提起公訴，檢察官甲○○到庭執行職務。
中　　華　　民　　國　　111 　年　　8 　　月　　15　　日
                  刑事第十五庭  審判長法　官 簡佩珺
                                      法  官 湯有朋
                                      法  官 鄭咏欣
以上正本證明與原本無異。
如不服本判決應於收受送達後20日內向本院提出上訴書狀，並應
敘述具體理由；其未敘述上訴之理由者，應於上訴期間屆滿後20
日內向本院補提理由書（均須按他造當事人之人數附繕本）「切
勿逕送上級法院」。
告訴人或被害人如不服判決，應備理由具狀向檢察官請求上訴，
上訴期間之計算，以檢察官收受判決正本之日起算。
                                      書記官 陳玲誼
中　　華　　民　　國　　111 　年　　8 　　月　　15　　日